臺灣桃園地方法院刑事判決　　　　　　　　94年度易字第58號
公　訴　人　臺灣桃園地方法院檢察署檢察官
被　　　告　戊○○
　　　　　　　　　　　號
上列被告因竊盜案件，經檢察官聲請以簡易判決處刑（93年度偵
字第10134 號），及移送併案審理（93年度偵字第12609 號），
本院認不應以簡易判決處刑，改依通常程序判決如下：
    主  文
戊○○共同連續逾越牆垣，於夜間侵入住宅竊盜，處有期徒刑拾
月。緩刑年。
    事  實
一、戊○○與丙○○（丙○○業經本院另案以簡易判決處刑）共
    同意圖為自己不法之所有，並基於竊盜之概括犯意聯絡，先
    於民國93年4 月9 日凌晨1 時許，由戊○○駕駛其父謝武漢
    所有之LB-7405 號自用小貨車附載丙○○，前往桃園縣大園
    鄉南港村四鄰許厝港103 之6 號前，合力將陳良盛所有，擺
    放於該處屋前之變電箱2 具（價值約新台幣4 萬元）徒手搬
    運上車，予以竊取。得手後，戊○○二人隨即駕車轉往桃園
    縣大園鄉某土地公廟前，在該處持工具拆卸竊得之變電箱後
    ，將拆下之銅線及變電箱本體藏放在丙○○位於桃園縣大園
    鄉溪海村22鄰柴梳崙13號之住處，其餘碎件則隨意丟棄在土
    地公廟。嗣於93年4 月15日晚間9 時許，經警循線在丙○○
    上址住處車庫前查獲上開2 具變電箱、銅線，經丙○○之供
    述，而發覺上情。
二、戊○○又承前竊盜之概括犯意，與王派旺（王派旺業經本院
    先行以簡易判決處刑）共同意圖為自己不法之所有，於93年
    4 月13日凌晨3 時15分許，由戊○○駕駛上開LB-7405 號自
    用小貨車，搭載王派旺前往乙○○所居住，位於桃園縣大園
    鄉橫峰村14鄰31之4 號之「力欣工程企業社」加工廠前，推
    由王派旺翻越該處工廠圍牆，入內徒手竊取乙○○所有，擺
    放在工廠內之鋼材1 批（價值約新台幣3 萬元），再交予牆
    外接應之戊○○，將鋼材搬運至上揭自用小貨車車上。得手
    後二人正欲駕車離去之際，適為乙○○在二樓屋內發覺，下
    樓在後追捕，戊○○慌急之際，不慎將小貨車駛入路旁排水
    溝內，無法動彈，戊○○、王派旺乃棄車逃逸，嗣經乙○○
    報警，而循線查獲上情。
三、案經桃園縣警察局大園分局報請臺灣桃園地方法院檢察署檢
    察官偵查後，聲請以簡易判決處刑，及移送併案審理，嗣由
    本院改依通常程序審理。
    理  由
一、訊據被告戊○○固坦承於事實欄二所示之時間、地點，與王
    派旺共同竊取乙○○所有之鋼材1 批之事實，惟矢口否認與
    丙○○於事實欄一所示之時間、地點，共同竊取陳良盛所有
    之變電箱2 具之犯行。辯稱：伊當時在家，沒有跟丙○○去
    偷變電箱云云。經查：
（一）被告與丙○○共同行竊部分：
    １警員於93年4 月15日，在丙○○位於桃園縣大園鄉溪海村
      住處車庫內查獲之銅線及2 具變電箱本體，均係陳良盛所
      有，而於93年4 月9 日凌晨，在桃園縣大園鄉南港村四鄰
      許厝港103 之6 號前失竊之事實，業經證人林世仁於警詢
      中指述在卷（93年度偵字第12609 號卷第11頁反面，林世
      仁之警詢筆錄，業經被告同意引用為證據），並有遭竊之
      變電箱及銅線照片共2 張、林世仁出具之贓物領據1 份附
      卷可稽（93年度偵字第12609 號卷第19頁、第15頁）。而
      證人丙○○於本院審理時，對此則先後證稱：「被告開他
      父親車載我去偷變電箱，我們就將贓物載到我家附近之土
      地公廟，將贓物拆開。‧‧‧」、「當天偷完後，我先回
      家，戊○○還在土地公廟門口拆，後來天亮，我再去土地
      公廟時，戊○○說村長有看到他，之後我們就用戊○○開
      來的貨車，將變電箱載到我家車庫」、「‧‧‧我們到達
      現場時，大約是凌晨一點多。我們將變電箱搬上車，變電
      箱當時已經拆在地上，我們搬上車後帶回去時，已經快天
      亮，有被村民看到我們在土地公廟那邊拆變電箱」等語（
      93年度壢簡字第1047號卷第21頁、第34頁、本院94年7 月
      13日審判筆錄）。再者，證人即村長甲○○於本院審理時
      證稱略以：九十三年間有村民向伊通報發現有可疑人士在
      土地公廟前拆變電箱，伊就去土地公廟察看，伊到場時沒
      有人在，但有看到一個很大的變電箱，及戊○○父親的自
      用小貨車停在附近等語（本院94年4 月27日審判筆錄），
      並提出其手繪之土地公廟現場簡圖1 份為證（附於本院94
      年4 月27日審判筆錄後）；而LB-7405 號自用小貨車原係
      被告之父謝武漢所有，平日均由被告與謝武漢共用之事實
      ，亦經證人謝武漢於警詢中陳明在卷（同上偵查卷第12頁
      ，謝武漢之警詢筆錄，業經被告同意引用為證據），此核
      與證人丙○○前揭所述：伊與被告駕駛被告父親之自用小
      貨車前去行竊，事後在土地公廟前拆卸變電箱時，被人發
      現等語，前後相符。衡諸失竊之變電箱2 具體積龐大，重
      量不輕，此觀卷附之贓物照片自明，證人丙○○且到庭證
      稱：變電箱無法由一人獨力搬運等語（本院94年7 月13日
      審判筆錄），可見丙○○本次行竊，非無共犯莫辦。綜上
      ，應足認證人丙○○之前開陳述實在，可以採信；被告確
      有與丙○○共同行竊變電箱之行為。
    ２被告雖辯稱：伊當天在家，並未與丙○○外出行竊云云，
      證人即被告之母丁○○亦到庭附和其說。惟與上揭事證不
      符，斟酌證人甲○○不過因擔任村長，經村民通報土地公
      廟前有可疑狀況，前往察看，而偶然涉入本案，所述顯無
      偏頗迴護之虞，證人丙○○雖係本案共犯，然其自警詢迄
      本院審理時止，始終坦承全部竊盜犯行，亦無誣指被告之
      必要，渠等所述，均無不可採信之理。至於證人丁○○在
      本院審理時，雖證稱：戊○○94年4 月15日（應為4 月9
      日之誤）應該在家云云，然賴女亦自承：伊晚上11點就睡
      覺了，戊○○有無離家，伊不清楚等語（本院94年4 月27
      日審判筆錄），對照本件行竊時間，係在凌晨1 時許左右
      ，顯見證人丁○○之前揭證詞，不足採為有利被告之認定
      。綜上，被告所辯應係卸責之詞，並不足採。
（二）被告如何於93年4 月13日凌晨，駕駛其父謝武漢所有之LB
      -7405 號自用小貨車，與王派旺前往乙○○所居住，位於
      桃園縣大園鄉橫峰村14鄰31之4 號之「力欣工程企業社」
      加工廠，推由王派旺翻越該處圍牆，入內竊取乙○○之鋼
      材1 批，被告則駕車在外接應，二人得手後欲駕車離去之
      際，為失主乙○○發覺，在後追捕，追捕過程中被告慌不
      擇路，不慎將車駛入路旁排水溝內，致小貨車卡住不能動
      彈，被告乃與王派旺棄車分頭逃逸等事實，迭據被告於警
      詢、檢察官偵訊及本院審理時自承在卷（93年度偵字第10
      134 號卷第3 頁反面、第5 頁反面、第23頁、本院94年3
      月4 日筆錄），核與證人王派旺於檢察官偵查中供稱其如
      何於案發之時間、地點，翻越「力欣工程企業社」工廠圍
      牆，入內徒手竊取鋼材，交予接應之被告搬運上車，而遭
      失主乙○○發覺追捕等情節，目擊證人乙○○於警詢中指
      證其如何於案發當時，在加工廠二樓住處目睹被告與王派
      旺行竊經過，下樓追捕，雖被告二人僥倖逃脫，惟被告等
      行竊所用之自用小貨車則因掉入路旁排水溝內，而與上載
      之贓物鋼材一併滯留現場等情節（93年度偵字第10134 號
      卷第24頁、第13頁，乙○○、王派旺前揭筆錄，均經被告
      同意引用為證據），均屬相符。此外，復有乙○○出具之
      贓物領據1 份在卷可按（同上偵查卷第14頁）。足認被告
      前揭自白屬實，可以採信，其確有與王派旺共同行竊之事
      實。
（三）綜上所述，本件事證已臻明確，被告2 次竊盜犯行均堪認
      定，應依法論科。
二、查被告戊○○與王派旺共同竊取乙○○之鋼材時，係於案發
    當日之凌晨3 時15分，由被告在外接應，王派旺翻越圍牆，
    進入工廠行竊，該工廠二樓則係被害人乙○○之住處，此如
    前述，是被告該次，係逾越牆垣，於夜間侵入住宅竊盜。核
    被告與丙○○共同竊取陳良盛之變電箱2 具之所為，係犯刑
    法第320 條第1 項之普通竊盜罪。至其與王派旺共同竊取乙○○鋼材之所為，則係犯同法第321 條第1 項第1 款、第2
    款之逾越牆垣，於夜間侵入住宅竊盜罪。被告先與丙○○共
    同行竊變電箱，再與王派旺共同行竊鋼材，就該2 次犯行分
    別與丙○○、王派旺有犯意聯絡及行為分擔，就各該部分分
    別成立共同正犯。被告先後2 次竊盜犯行，時間緊接，所犯
    基本構成要件相同罪名，顯係基於概括犯意，而反覆為之，
    為連續犯，應依刑法第56條規定以1 罪論，並按情節較重之
    逾越牆垣，於夜間侵入住宅竊盜罪論處。公訴人雖僅敘及被
    告與王派旺共同行竊之犯行，未論及被告與丙○○共同行竊
    部分之事實，惟該部分事實與已起訴部分之事實間，有連續
    犯裁判上一罪之關係，本院自得併予審酌。爰審酌被告之前
    並無前科，有其臺灣高等法院被告前案紀錄表1 紙附卷可稽
    ，素行尚佳，被告等犯罪之動機、手段，所竊得之鋼材、變
    電箱均已由被害人領回，對被害人造成之現實損失尚非甚大
    ，被告係74年3 月20日生，犯案時年僅19歲，且不過國中畢
    業，智識未豐，其犯後坦承部分犯行，態度尚稱良好等一切
    情狀，量處如主文所示之刑，以示懲儆。末查，被告之前未
    曾受有期徒刑以上刑之宣告，有上開前案紀錄表可稽，此次
    一時失慮，偶罹刑典，經此刑之宣告後，應知警惕而無再犯
    之虞，本院因認所宣告之刑以暫不執行為當，爰併宣告緩刑
    3 年，以勵自新。
據上論斷，應依刑事訴訟法第452 條、第299 條第1 項前段，刑
法第28條、第56條、第321 條第1 項第1 款、第2 款、第74條第
1款 ，判決如主文。
本案經檢察官簡志祥到庭執行職務
中　　華　　民　　國　　94　　年　　8 　　月　　3　　 日
                  刑事第八庭  審判長法  官  曾家貽
                                    法　官　袁雪華
                                    法　官　陳彥宏
以上正本證明與原本無異。
如不服本判決，應於送達後10日內，向本院提出上訴狀。
                                    書記官　翁其良
中　　華　　民　　國　　94　　年　　8 　　月　　3　   日
論罪法條：
刑法第三百二十一條
犯竊盜罪而有左列情形之一者，處六月以上五年以下有期徒刑：
一、於夜間侵入住宅或有人居住之建築物、船艦或隱匿其內而犯
    之者。
二、毀越門扇、牆垣或其他安全設備而犯之者。
三、攜帶兇器而犯之者。
四、結夥三人以上而犯之者。
五、乘火災、水災或其他災害之際而犯之者。
六、在車站或埠頭而犯之者。
前項之未遂犯罰之。
